Minutes et répertoires du notaire Claude BENARD, 30 janvier 1717 - 26 juin 1742 (étude XXVIII)
Archives nationales
- Minutes de Claude BENARD, 30 janvier 1717 - 25 juin 1742; MC/ET/XXVIII/145 - MC/ET/XXVIII/275
  - Minutes. 1720, juillet, juillet 1720; MC/ET/XXVIII/171
    - DOIRAT (Pierre Michel) Ebéniste Rue de Charonne § Alloué chez .., 25 juillet 1720; MC/ET/XXVIII/171
      Doirat, Pierre Michel
    - Menuisier (alloué) § .. de Michaier (Philippe), âgé de 13 ans, pour 4 ans et demi, chez Voisin (François), qui le nourrit, loge, couche, moyennant 50 livres., 25 juillet 1720; MC/ET/XXVIII/171
      contrat de travail; Michaier, Philippe; Voisin, François; menuisier
    - EBENISTE (apprentissage d') § mise en alloué de BAROIS (Jean Baptiste) âgé de 14 ans et demi, pour 4 ans, chez DUIRAT (Pierre Michel) qui le nourrit loge, entretien de tout moyennant 100 livres, 25 juillet 1720; MC/ET/XXVIII/171
      contrat d'apprentissage
    - BESGASSON (François) menuisier faubourg Saint Antoine § Mariage de la fille de .., 25 juillet 1720; MC/ET/XXVIII/171
      contrat de mariage; Besgasson, François
    - CLERET (Adrien) Menuisier § Mariage du fils de .., 25 juillet 1720; MC/ET/XXVIII/171
      contrat de mariage; Cleret, Adrien
    - CLERET (Adrien) menuisier faubourg Saint-Antoine § Mariage de .., 25 juillet 1720; MC/ET/XXVIII/171
    - COBILLARD (Louis) Maître maçon Rue Saint-Benoist § Bail .., 25 juillet 1720; MC/ET/XXVIII/171
      bail; Cobillard, Louis
    - VERDILLAC (Jean Baptiste) Maître Serrurier Rue Tireboudin § Réduction..., 26 juillet 1720; MC/ET/XXVIII/171
      Verdillac, Jean Baptiste
  - Minutes. 1720, août, août 1720; MC/ET/XXVIII/172
    - Doirat (Etienne) maître ébéniste Grande rue du fg, Saint Antoine § Mariage de la fille de .., 22 avril 1720; MC/ET/XXVIII/172
      contrat de mariage; Doirat, Etienne
    - Flechy (Thomas) ébéniste rue Saint Nicolas § Alloué, 4 août 1720; MC/ET/XXVIII/172
      Flechy, Thomas
    - ébéniste (alloué) § Contrat pour 4 ans entre Antoine Delarocque, brasseur, et Thomas Flechy, ébéniste, au profit d'Antoine Laroque (sié.), âgé de 15 ans, fils d'Antoine. Logé, nourri pour les 3 dernières années par son maître S.d.d., 4 août 1720; MC/ET/XXVIII/172
    - Inventaire après décès de Marie Anne de Charre, femme de Jean Georges Le Feron, secrétaire de mr. Leblanc, ministre et secrétaire d'Etat, demeurant rue de Cléry, mentionnant quatre tableaux d'Albane., 5 août 1720; MC/ET/XXVIII/172
      tableaux d'Albane
      inventaire après décès; Cléry (rue de); Charre, Anne Marie de; Le Féron, Jean Georges; Leblanc (M.); ministre; intendant particulier (Ancien Régime); secrétaire d'Etat (Ancien Régime)
    - Toudre (Jean-Baptiste), menuisier, rue de Charonne § Désistement, 5 août 1720; MC/ET/XXVIII/172
      renonciation; Toudre, Jean-Baptiste
    - Bizet (Robert) Tapissier rue Saint Antoine § Mariage de .., 6 août 1720; MC/ET/XXVIII/172
      contrat de mariage; Bizet, Robert
    - Rétablissement de rente à Claude Mathieu, architecte du roi, demeurant rue du Roi-Doré., 8 août 1720; MC/ET/XXVIII/172
      Roi-Doré (rue du); Mathieu, Claude; architecte
    - Dedessuslamarre (Jacques) menuisier rue de Charonne § Mariage de .., 11 août 1720; MC/ET/XXVIII/172
      contrat de mariage; Dedessuslamarre, Jacques
    - Bail par Jean Delahaye, peintre du duc du Maine, demeurant dans l'enclos de l'Arsenal., 13 août 1720; MC/ET/XXVIII/172
      bail; Arsenal (enclos); Delahaye, Jean; peintre
    - Remier (Claude), maître menuisier, rue de l'Echarpe § Bail à .., 13 août 1720; MC/ET/XXVIII/172
      bail; Remier, Claude
    - Porlier (Charles Vincent), menuisier, rue de Charenton § Mariage de .., 13 août 1720; MC/ET/XXVIII/172
      contrat de mariage; Porlier, Charles Vincent
    - Foucret (Pierre), orfèvre, faubourg Saint-Antoine § Réduction de rente, 17 août 1720; MC/ET/XXVIII/172
      Foucret, Pierre
    - Loiseau (René), menuisier, rue de Reuilly § Bail à .., 18 août 1720; MC/ET/XXVIII/172
      bail; Loiseau, René
    - Baudouin (Pierre) menuisier fg. Saint Antoine § ratification, 19 août 1720; MC/ET/XXVIII/172
      Baudouin, Pierre
    - Letrillart François, menuisier, grande rue du Faubourg Saint-Antoine § Bail, 21 août 1720; MC/ET/XXVIII/172
      bail; Letrillart, François
    - Dumesnil (Paul) architecte rue Saint Antoine § Notoriété aux livres de .., 24 août 1720; MC/ET/XXVIII/172
      Dumesnil, Paul
    - Houdart (Pierre) menuisier rue de Charonne § remboursement, 27 août 1720; MC/ET/XXVIII/172
    - Prieur (Pierre) maçon fg. Saint Antoine § Vente, 31 août 1720; MC/ET/XXVIII/172
      acte de vente; Prieur, Pierre
  - Minutes. 1720, septembre, septembre 1720; MC/ET/XXVIII/173
    - Derbais (Michel) marchand marbrier rue Poissonnière § quittance, 2 septembre 1720; MC/ET/XXVIII/173
      quittance; Derbais, Michel
    - Houdart (Pierre) menuisier fg. Saint Antoine § quittance, 10 septembre 1720; MC/ET/XXVIII/173
      quittance; Houdart, Pierre
    - Igou (Charles) maître menuisier rue de la Roquette § bail à .., 10 septembre 1720; MC/ET/XXVIII/173
    - Parandé (Dominique) Serrurier rue de Charenton § Alloué, 11 septembre 1720; MC/ET/XXVIII/173
      Parandé, Dominique
    - Thevenon (Jean) maître sculpteur grande rue du fg. Saint Antoine § Conventions, 15 septembre 1720; MC/ET/XXVIII/173
      Thevenon, Jean
    - Morel (Charles), menuisier, faubourg. Saint-Antoine § Conventions, 15 septembre 1720; MC/ET/XXVIII/173
      convention; Morel, Charles
    - Pavye (Nicolas) marchand faïencier rue de la Roquette § bail de maisons, 16 septembre 1720; MC/ET/XXVIII/173
    - Des forges (Denis) ébénistes grande rue du fg. Saint Antoine § quittance, 18 septembre 1720; MC/ET/XXVIII/173
      quittance; Des Forges, Denis
    - Quittance concernant François Lemoyne, peintre ordinaire du roi, demeurant rue de Richelieu., 19 septembre 1720; MC/ET/XXVIII/173
      quittance; Richelieu (rue de); Lemoyne, François; peintre
    - Quilliart (Pierre) serrurier fg. Saint Antoine § Marché de métiers, 21 septembre 1720; MC/ET/XXVIII/173
    - Muidebled (Robert), menuisier ordinaire des bâtiments du roi et de l'Hôtel-de-Ville, rue Boucherat § Remboursement, 21 septembre 1720; MC/ET/XXVIII/173
      indemnité; Muidebled, Robert
    - Toussaint (Nicolas), menuisier, faubourg Saint-Antoine § Conventions, 22 septembre 1720; MC/ET/XXVIII/173
      convention; Toussaint, Nicolas
    - Quittance concernant Jean Delahaye, peintre ordinaire du duc du Maine, demeurant dans l'enclos de l'Arsenal., 23 septembre 1720; MC/ET/XXVIII/173
      quittance; Arsenal (enclos); Delahaye, Jean; peintre
    - Quittance de la femme de Robert Le Vrac dit Tournière, peintre ordinaire du roi, demeurant rue de Richelieu., 23 septembre 1720; MC/ET/XXVIII/173
      quittance; Richelieu (rue de); Tournières, Robert (1668-1752); peintre
    - Frechot (Pierre François) maçon à la Croix Faubin § Quittance, 26 septembre 1720; MC/ET/XXVIII/173
      quittance; Frechot, Pierre François
    - Besnard (Louis Philippe) maçon à Nogent sur Marne § Ecrit portant promesse, 27 septembre 1720; MC/ET/XXVIII/173
      Besnard, Louis Philippe
    - Berlinguet (Guillaume) maître serrurier rue de l'Hirondelle § Quittance, 27 septembre 1720; MC/ET/XXVIII/173
      quittance; Berlinguet, Guillaume
    - Contrat pour 3 ans entre Jeanne Régnier, veuve de Pierre Sauvier, et Etienne Michel Pajou, sculpteur, au profit de Jean Sauvier, âgé de 14 ans, fils du précédent., 30 septembre 1720; MC/ET/XXVIII/173
      contrat d'apprentissage; Pajou, Etienne Michel; Régnier, Jeanne; Sauvier, Jean; Sauvier, Pierre; sculpteur
    - Delachaussée (Nicolas) menuisier à Picpus § Mariage de .., 30 septembre 1720; MC/ET/XXVIII/173
      contrat de mariage; Delachaussée, Nicolas
    - Pajou (Etienne Michel) Sculpteur rue de Lappe § alloué, 30 septembre 1720; MC/ET/XXVIII/173
      Pajou, Etienne Michel
    - Letrillart François, menuisier, grande rue du Faubourg Saint-Antoine § Désistement, 30 septembre 1720; MC/ET/XXVIII/173
      renonciation; Letrillart, François
  - Minutes. 1720, octobre, octobre 1720; MC/ET/XXVIII/174
    - JACQUET (Jean) Sculpteur Port au Plâtre § Vente de terre à .., 2 octobre 1720; MC/ET/XXVIII/174
    - ROUSSEL (Louis) menuisier en ébène Rue Popincourt § 2 Constitutions de rente ..; 2 actes même date, 6 octobre 1720; MC/ET/XXVIII/174
      constitution de rente; Roussel, Louis
    - CHEVILLARD (Louis) Fontainier du Roi. Château de Vincennes § Mariage de .., 7 octobre 1720; MC/ET/XXVIII/174
    - BRUNEAU (Sébastien) Maître menuisier Rue Saint Thomas § Quittance .., 8 octobre 1720; MC/ET/XXVIII/174
      quittance; Bruneau, Sébastien
    - PAJOU (Michel) Sculpteur Rue de Lappe § Bail à .., 9 octobre 1720; MC/ET/XXVIII/174
      bail; Pajou, Michel
    - LEROY (Mathieu) Maître Sculpteur Rue du Bout du monde § Constitution .., 11 octobre 1720; MC/ET/XXVIII/174
      constitution de rente; Leroy, Mathieu
    - Muidebled (Robert), maître menuisier, rue Boucherat § Réduction .., 12 octobre 1720; MC/ET/XXVIII/174
      Muydebled, Robert
    - CHARLOT (Jean) menuisier faubourg Saint-Antoine § quittance., 15 octobre 1720; MC/ET/XXVIII/174
      quittance; Charlot, Jean
    - SAUVAGE (Gregoire) Sculpteur Rue Saint-Nicolas § Inventaire après décès de la femme de ROUSSEAU (Hubert), 19 octobre 1720; MC/ET/XXVIII/174
      inventaire; Sauvage, Gregoire
    - ROUSSEAU (Hubert) Sculpteur grde rue du faubourg Saint-Antoine § Inventaire après décès de .., 19 octobre 1720; MC/ET/XXVIII/174
      inventaire; Rousseau, Hubert
    - CHEVILLARD (Jullien) fontainier ordinaire du roi Château de Meudon § Constitution de rente .., 21 octobre 1720; MC/ET/XXVIII/174
      constitution de rente; Chevillard, Jullien
    - DUCHEMIN (Antoine) Horloger Grde rue faubourg Saint-Antoine § Remboursement, 23 octobre 1720; MC/ET/XXVIII/174
      Duchemin, Antoine
    - LECOURT (Nicolas) Horloger faubourg Saint Germain § Remboursement .., 23 octobre 1720; MC/ET/XXVIII/174
      Lecourt, Nicolas
    - PESNE (Guillaume) Horloger Rue des Tournelles § quittance .., 23 octobre 1720; MC/ET/XXVIII/174
      quittance; Pesne, Guillaume
    - BERTRAND (Alexandre) Maître doreur Rue du Cygne § Mariage de .., 24 octobre 1720; MC/ET/XXVIII/174
      contrat de mariage; Bertrand, Alexandre
    - ROUSSEAU (Hubert) Sculpteur Grde rue du faubourg Saint-Antoine § Mariage de -, 28 octobre 1720; MC/ET/XXVIII/174
      contrat de mariage; Rousseau, Hubert
  - Minutes. 1720, novembre - 1720, décembre, novembre 1720 - décembre 1720; MC/ET/XXVIII/175
    - Bresson (Pierre) serrurier; grande rue du fg. Saint Antoine § Vente, 4 novembre 1720; MC/ET/XXVIII/175
      acte de vente; Bresson, Pierre
    - Vitry (André), menuisier, rue de Charonne § Vente à .., 4 novembre 1720; MC/ET/XXVIII/175
      acte de vente; Vitry, André
    - Desforges (Michel) maître ébéniste grande rue du fg. Saint Antoine § apprentissage, 11 novembre 1720; MC/ET/XXVIII/175
      contrat d'apprentissage; Desforges, Michel
    - ébéniste (apprentissage) § Contrat pour 4 ans entre Anne Bourdon, veuve de Jean Delaistre, tisserand, et Michel Desforges, maître ébéniste, au profit de Louis Delaistre, âgé de 16 ans, fils de Jean. Logé et nourri par son maître S.d.d., 11 novembre 1720; MC/ET/XXVIII/175
    - Rochais (François) maçon à Gagny § Mariage de .., 13 novembre 1720; MC/ET/XXVIII/175
      contrat de mariage; Rochais, François
    - Coulon (Gaspard) maître et marchand ébéniste fg. Saint Antoine § obligation, 14 novembre 1720; MC/ET/XXVIII/175
      obligation; Coulon, Gaspard
    - Boulet (Edme Germain) serrurier rue du Temple § Convention, 14 novembre 1720; MC/ET/XXVIII/175
      Boulet, Edme Germain
    - Fontenay (François) maître maçon; rue Saint Denis § quittance et délégation (revêtement et réparations), 17 novembre 1720; MC/ET/XXVIII/175
      quittance; Fontenay, François
    - Perrin (Jacques), menuisier, grande rue du Faubourg Saint-Antoine § Donation à .., 17 novembre 1720; MC/ET/XXVIII/175
      donation; Perrin, Jacques
    - Benard (Philippe) maçon à Rosny § obligation, 2 décembre 1720; MC/ET/XXVIII/175
      obligation; Benard, Philippe
    - Luce (Thomas) menuisier sur ébène rue Traversier § bail à .., 4 décembre 1720; MC/ET/XXVIII/175
      bail; Luce, Thomas
    - Fromageau (Toussaint) menuisier fg. Saint Antoine § bail, 4 décembre 1720; MC/ET/XXVIII/175
    - Corax (Jean) serrurier fg. Saint Antoine § Vente de meubles, 14 décembre 1720; MC/ET/XXVIII/175
      acte de vente; Corax, Jean
    - Taillart (Pierre) maçon rue de Montreuil § Mariage de .., 15 décembre 1720; MC/ET/XXVIII/175
      contrat de mariage; Taillart, Pierre
    - Jollivet (René) maître serrurier grande rue du fg, Saint Antoine § quittance et obligation, 15 décembre 1720; MC/ET/XXVIII/175
      obligation; quittance; Jollivet, René
    - Commarteau (Léonard Maurice) maçon grande rue du fg. Saint Antoine § Comptes, 17 décembre 1720; MC/ET/XXVIII/175
      Commarteau, Léonard Maurice
    - Pierrot (Louis) marchand orfèvre joaillier Enclos de la Bastille § Inventaire après décès de la femme de .., 19 décembre 1720; MC/ET/XXVIII/175
      inventaire; Pierrot, Louis
    - Richer (Louis), menuisier, faubourg Saint-Antoine § Obligation, 22 décembre 1720; MC/ET/XXVIII/175
      obligation; Richer, Louis
    - Guillebert (Pierre) marchand ébéniste rue de Charonne § bail à .., 23 décembre 1720; MC/ET/XXVIII/175
      bail; Guillebert, Pierre
    - Leclerc (François) dessinateur de jardins rue Hilairin Bertain § bail, 23 décembre 1720; MC/ET/XXVIII/175
      bail; Leclerc, François
    - Toupot (Pierre) Sculpteur rue de Lappe § Bail à .., 30 décembre 1720; MC/ET/XXVIII/175
      bail; Toupot, Pierre
  - Minutes. 1721, janvier - 1721, février, janvier 1721 - février 1721; MC/ET/XXVIII/176
    - Dulain (Pierre) entrepreneur de bâtiments rue de Charonne § Bail à .., 9 juin 1717; MC/ET/XXVIII/176
      bail; Dulain, Pierre
    - FORDRAIN (Antoine) Sculpteur faubourg Saint-Antoine § Mariage de .., 8 janvier 1721; MC/ET/XXVIII/176
      contrat de mariage; Fordrain, Antoine
    - CADOLLE (Pierre) Sculpteur Port au platre § Alloué du fils de .., 11 janvier 1721; MC/ET/XXVIII/176
      Cadolle, Pierre
    - SOLLEAU (Jacques) Serrurier Rue de Charenton § Marche de métier., 17 janvier 1721; MC/ET/XXVIII/176
    - BEGASSON (François) Menuisier, Rue Saint-Nicolas faubourg Saint-Antoine § Bail .., 19 janvier 1721; MC/ET/XXVIII/176
      bail; Begasson, François
    - LACAILLE (Robert) Serrurier Rue Saint-Nicolas § Bail à .., 19 janvier 1721; MC/ET/XXVIII/176
      bail; Lacaille, Robert
    - MAGNAN (François) Sculpteur grde rue du faubourg Saint-Antoine § Mariage de .., 19 janvier 1721; MC/ET/XXVIII/176
      contrat de mariage; Magnan, François
    - Constitution de rente à Claude Mathieu, architecte ordinaire du roi, demeurant rue du Roi-Doré (deux actes)., 20 janvier 1721; MC/ET/XXVIII/176
    - Muidebled (Robert), maître menuisier, ordinaire des bâtiments du roi, rue Boucherat § Bail .., 20 janvier 1721; MC/ET/XXVIII/176
      bail; Muidebled, Robert
    - MIETTE (Henry) maître Faïencier Rue de Charonne. § Accord et obligation., 1er février 1721; MC/ET/XXVIII/176
      accord; obligation; Miette, Henry
    - Muidebled (Robert), menuisier des bâtiments du roi, rue Boucherat § Constitution de rente .., 4 février 1721; MC/ET/XXVIII/176
      constitution de rente; Muydebled, Robert
    - FANOJA (Gabriel) maître menuisier faubourg Saint-Antoine § Bail .., 9 février 1721; MC/ET/XXVIII/176
      bail; Fanoja, Gabriel
    - JACQUET (Nicolas) Sculpteur Fossés de la Bastille § 2 Bail à rente .., 10 février 1721; MC/ET/XXVIII/176
      bail; Jacquet, Nicolas
    - LEQUATRE (Jacques) Serrurier; faubourg Saint-Antoine § Transaction., 10 février 1721; MC/ET/XXVIII/176
      accord; Lequatre, Jacques
    - GALLOIS (Antoine) maître menuisier faubourg Saint-Antoine § Constitution de rente .., 12 février 1721; MC/ET/XXVIII/176
      constitution de rente; Gallois, Antoine
    - Piron (Guillaume), marchand menuisier, faubourg Saint-Antoine § Constitution de rente, 12 février 1721; MC/ET/XXVIII/176
      constitution de rente; Piron, Guillaume
    - DUSAULLE (Henri) Maître brodeur Rue Monconseil § Rétablissement de Communauté .., 14 février 1721; MC/ET/XXVIII/176
      Dusaulle, Henri
    - LECLERC (François) Dessinateur de jardins faubourg Saint-Germain § Bail par -, 14 février 1721; MC/ET/XXVIII/176
    - GUILLEBER (Pierre) Ebéniste Rue de Charonne § Bail à .., 14 février 1721; MC/ET/XXVIII/176
      bail; Guilleber, Pierre
    - DUSAULLE (Henri) Maître brodeur Rue Monconseil § Don mutuel .., 15 février 1721; MC/ET/XXVIII/176
      donation; Dusaulle, Henri
    - PASON (Etienne) Sculpteur Rue de Lappe § Bail .., 16 février 1721; MC/ET/XXVIII/176
      bail; Pason, Etienne
    - TOUSE (Pierre) Sculpteurs faubourg St. Antoine § Bail .., 16 février 1721; MC/ET/XXVIII/176
      bail; Touse, Pierre
    - CORSU (Denis) Maître maçon Rue Geoffroy Langevin § Compte et obligation .., 20 février 1721; MC/ET/XXVIII/176
      obligation; Corsu, Denis
    - HENNEGUY (Nicolas) menuisier Rue de Charenton § Ratification .., 22 février 1721; MC/ET/XXVIII/176
      Henneguy, Nicolas
    - DELAINE (Gilles) Doreur grde rue faubourg Saint-Antoine § Alloué .., 27 février 1721; MC/ET/XXVIII/176
      Delaine, Gilles
    - MENUISIER (Alloué) § .. de DUBOIS (Antonie) âgé de 14 ans pour 5 ans chez HOUDART (Jean) qui le loge, nourrit, couche, blanchit moyennant 125 livres., 27 février 1721; MC/ET/XXVIII/176
      contrat de travail; Dubois, Antonie; Houdart, Jean; menuisier
    - HOUDART (Jean) Menuisier grde rue du faubourg Saint-Antoine § Alloué chez .., 27 février 1721; MC/ET/XXVIII/176
      Houdart, Jean
    - DENISOT (Louis) Ebéniste Rue de Charonne § Obligation rapportée .., 28 février 1721; MC/ET/XXVIII/176
      obligation; Denisot, Louis
  - Minutes. 1721, mars, mars 1721; MC/ET/XXVIII/177
    - LESTINIER (Pierre) Maçon entrepreneur de bâtiments gde rue faubourg Saint-Antoine § Marché pour la construction d'un mur passé par .., 13 octobre 1720; MC/ET/XXVIII/177
      marché; Lestinier, Pierre
    - Boucot (Guillaume) maçon rue des Boulets § Vente, 1er mars 1721; MC/ET/XXVIII/177
      acte de vente; Boucot, Guillaume
    - Bontemps (Henri Maclou) entrepreneur de bâtiments rue des Canettes § Mariage de .., 2 mars 1721; MC/ET/XXVIII/177
      contrat de mariage; Bontemps, Henri Maclou
    - Muidebled (Robert), menuisier des bâtiments du roi § Constitution 3 actes, 2 mars 1721; MC/ET/XXVIII/177
      constitution de rente; Muidebled, Robert
    - Bontemps (Louis) maître maçon § Mariage du fils de feu .., 2 mars 1721; MC/ET/XXVIII/177
      contrat de mariage; Bontemps, Louis
    - Gaudreau (Antoine Robert) maître ébéniste fg. Saint Antoine § Constitution 2 actes, 5 mars 1721; MC/ET/XXVIII/177
      constitution de rente; Gaudreau, Antoine Robert
    - Cadolle (Pierre) Sculpteur au Port au Platre § Vente, 6 mars 1721; MC/ET/XXVIII/177
      acte de vente; Cadolle, Pierre
    - Muidebled (Robert), menuisier à Montreuil § Bail à .., 7 mars 1721; MC/ET/XXVIII/177
    - Breteuil (Léonard) marchand tapissier rue Porte foin § Inventaire après décès de .., 7 mars 1721; MC/ET/XXVIII/177
      inventaire; Breteuil, Léonard
    - Rousselet (Edme), menuisier, rue de Charonne § Bail à .., 8 mars 1721; MC/ET/XXVIII/177
      bail; Rousselet, Edme
    - Coulon (Gaspard) marchand ébéniste fg. Saint Antoine § Marché, 9 mars 1721; MC/ET/XXVIII/177
    - Thiout (Antoine) horloger Enclos de la Trinité § Marché de 9 mouvements de pendule, 9 mars 1721; MC/ET/XXVIII/177
      marché; Thiout, Antoine
    - Verdilliac (Jean Baptiste) maître serrurier rue Tireboudin § procuration, 13 mars 1721; MC/ET/XXVIII/177
    - Denisot (Jacques) ébéniste grande rue du fg. Saint Antoine § alloué, 17 mars 1721; MC/ET/XXVIII/177
      Denisot, Jacques
    - Fremont (Claude) maître serrurier rue Saint Nicolas § bail, 17 mars 1721; MC/ET/XXVIII/177
    - ébéniste (alloué) § Contrat pour 2 ans entre Claude Moreau, menuisier, et Jacques Denisot, ébéniste, au profit de Claude François Moreau, âgé de 17 ans, fils de Claude, Logé et nourri par son maître. S.d.d., 17 mars 1721; MC/ET/XXVIII/177
    - Jonquoy (Pierre) maître fondeur rue Saint Nicolas § transport, 17 mars 1721; MC/ET/XXVIII/177
      Jonquoy, Pierre
    - Chenet (Guillaume) maître maçon rue de la Calandre § Marché, 18 mars 1721; MC/ET/XXVIII/177
      marché; Chenet, Guillaume
    - Constitution de rente à Claude Mathieu, architecte du roi, demeurant rue du Roi-Doré., 24 mars 1721; MC/ET/XXVIII/177
    - Breteuil (Léonard) marchand tapissier à Paris § abstention à la succession de .. et Renonciation, 26 mars 1721; MC/ET/XXVIII/177
      Breteuil, Léonard
    - Turcot (Claude), menuisier, grande rue du Faubourg Saint-Antoine § Marché, 26 mars 1721; MC/ET/XXVIII/177
      marché; Turcot, Claude
    - Constitution de rente à Guillaume Martin, peintre, demeurant grande rue du Faubourg-Saint-Antoine., 27 mars 1721; MC/ET/XXVIII/177
      constitution de rente; Faubourg-Saint-Antoine (rue du); Marin, Guillaume; peintre
    - Fromageau (Jacques François) menuisier; rue de Charonne § bail à .., 28 mars 1721; MC/ET/XXVIII/177
      bail; Fromageau, Jacques François
    - Bly (François) menuisier fg. Saint Antoine § Vente, 30 mars 1721; MC/ET/XXVIII/177
      acte de vente; Bly, François
    - Himonet (Pierre) marchand ébéniste fg. Saint Antoine § bail de métier, 31 mars 1721; MC/ET/XXVIII/177
      bail; Himonet, Pierre
    - Moreau (Augustin François) marchand joaillier rue de la Barillerie § Constitution, 12 mai 1721; MC/ET/XXVIII/177
      Moreau, Augustin François
    - Pol (Martin) entrepreneur des bâtiments du roi en charpenterie rue Jean Beausire § Constitution 4 actes, 12 mai 1721; MC/ET/XXVIII/177
      constitution de rente; Pol, Martin
    - Delavie (Antoine), maître peintre absent § Constitution, 12 mai 1721; MC/ET/XXVIII/177
      constitution de rente; Delavie, Antoine
  - Minutes. 1721, avril - 1721, mai, avril 1721 - mai 1721; MC/ET/XXVIII/178
    - COLLET (Nicolas) Maître Sculpteur Rue de Charenton § Bail de métier .., 8 avril 1721; MC/ET/XXVIII/178
    - SOLLEAU (Jacques) Serrurier faubourg Saint-Antoine § Bail de métier - Marché., 20 avril 1721; MC/ET/XXVIII/178
      bail; marché; Solleau, Jacques
    - Turcot (Claude), menuisier, rue Saint-Nicolas § Bail par .., 20 avril 1721; MC/ET/XXVIII/178
      bail; Turcot, Claude
    - GERVAIS (Nicolas) Marchand Tapissier grde rue du faubourg Saint-Antoine § 5 Constitutions de rente même date .., 22 avril 1721; MC/ET/XXVIII/178
      constitution de rente; Gervais, Nicolas
    - CHRESTIEN (Jean) maître Ebéniste § mariage de la fille de .., 27 avril 1721; MC/ET/XXVIII/178
      contrat de mariage; Chrestien, Jean
    - DUBOIS (Louis) Ebéniste grde rue faubourg Saint-Antoine § Mariage de .., 27 avril 1721; MC/ET/XXVIII/178
      contrat de mariage; Dubois, Louis
    - Gérard (Noël) maître ébéniste grde rue faubourg Saint-Antoine § Mariage de la belle fille de .., 27 avril 1721; MC/ET/XXVIII/178
      contrat de mariage; Gérard, Noël
    - SOLLEAU (Jacques) Serrurier faubourg Saint-Antoine § Marché de métier, 2 mai 1721; MC/ET/XXVIII/178
    - DENIZOT (Jacques) Marchand ébéniste grde rue faubourg Saint-Antoine § Bail du .., 4 mai 1721; MC/ET/XXVIII/178
      bail; Denizot, Jacques
    - THEVENON (Jean) Maître sculpteur grde rue faubourg Saint-Antoine § Bail -, 4 mai 1721; MC/ET/XXVIII/178
      bail; Thevenon, Jean
    - DIEUFAIT (Jacques) ébéniste grde rue faubourg Saint-Antoine § Transaction .., 5 mai 1721; MC/ET/XXVIII/178
      accord; Dieufait, Jacques
    - GIRARD (Noel) maître menuisier grde rue du faubourg Saint-Antoine § Transaction .., 5 mai 1721; MC/ET/XXVIII/178
      accord; Girard, Noël
    - DOIRAT (Etienne) maître Ebéniste grde rue faubourg Saint-Antoine § Transaction .., 5 mai 1721; MC/ET/XXVIII/178
      accord; Doirat, Etienne